# 基于集团审计目的，重要组成部分是否需要单独确定明显微小错报临界值

提问人：13757187143 时间：2019-09-18 16:36:17
基于集团审计目的（子公司不单独出具审计报告），重要组成部分是否需要单独确定明显微小错报临界值。
项目组对这个问题有争议。
个人认为重要组成部分使用集团层面统一确定的明显微小错报临界值（不考虑被审计单位对该重要组成部分财务数据的特殊要求），重要组成部分单独设定的明显微小错报临界值低于集团层面明显微小错报临界值无意义，因为两个临界值差额间的错报在集团层面无需累计，对集团合并报表使用者无影响。如重要组成部分单独设定的明显微小错报临界值高于集团层面明显微小错报临界值，两个临界值差额间的错报应当累计汇总，而不能使用要组成部分单独设定的明显微小错报临界值，从而不去累计。
项目组成员依据的所内手册
QO~HR1I E 5 W )0634E5W)0634C9)5OW.png (309.3 KB, 下载次数: 0)
2019-9-18 16:35 上传
相关法律法规
中国注册会计师审计准则第 1401 号——对集团财务报表审计的特殊考虑中第六节重要性
第三十四条集团项目组应当确定与重要性相关的下列事项：
（四）设定临界值，不能将超过该临界值的错报视为对集团财务报表明显微小的错报。
中国注册会计师审计准则问题解答第 10 号——集团财务报表审计三、在集团层面汇总和评价错报时需要考虑哪些事项？
答：汇总和评价错报是集团项目组对集团财务报表形成审计意见
时的一个关键步骤。
《中国注册会计师审计准则第 1401 号——对集团财务报表审计的特殊考虑》规定集团项目组应当要求组成部分注册会计师与其沟通组成部分财务信息中未更正错报清单（清单不必包括低于集团项目组通报的临界值且明显微小的错报）。

回答人：chenyiwei
这个问题取决于你所在事务所的集团审计方法。
个人理解，在对该组成部分不单独出具审计报告的前提下，对组成部分可直接沿用集团层面的明显微小错报临界值，无需单独确定。如果基于某些特殊原因，也可以单独确定，但不能超出集团合并层面的该项临界值。